臺灣士林地方法院民事判決　九十一年度訴字第八二九號
　　原　　　告　台灣中小企業銀行股份有限公司
　　法定代理人　甲○○
　　訴訟代理人　丁○○
　　　　　　　　乙○○
　　被　　　告　己○○
　　　　　　　　戊○○○
　　　　　　　　丙○○
右當事人間請求清償借款事件，本院判決如左：
    主      文
被告己○○、戊○○○應連帶給付原告新台幣貳佰伍拾柒萬伍仟陸佰捌拾陸元，及自
民國九十年八月一日起至清償日止，按週年利率百分之九點四七八計算之利息，並自
民國九十年九月一日起至民國九十一年二月二十八日止，按上開利率百分之十，自民
國九十一年三月一日起至清償日止，按上開利率百分之二十計算之違約金。
被告己○○、戊○○○、丙○○應連帶給付原告新台幣壹佰捌拾陸萬玖仟捌佰伍拾玖
元，及自民國九十年八月一日起至清償日止，按週年利率百分之九點四七八計算之利
息，並自民國九十年九月一日起至民國九十一年二月二十八日止，按上開利率百分之
十，自民國九十一年三月一日起至清償日止，按上開利率百分之二十計算之違約金。
被告己○○、戊○○○應連帶給付原告新台幣貳拾貳萬玖仟柒佰壹拾元。
被告己○○、戊○○○、丙○○應連帶給付原告新台幣貳拾萬肆仟壹佰零捌元。
訴訟費用由被告己○○、戊○○○連帶負擔五分之三，餘由被告己○○、戊○○○、
丙○○連帶負擔。
本判決第一項、第三項於原告各以新台幣捌拾陸萬元、捌萬元為被告己○○、戊○○○供擔保後得假執行。
本判決第二項、第四項於原告各以新台幣陸拾參萬元、柒萬元為被告己○○、戊○○○、丙○○供擔保後得假執行。
    事      實
甲、原告方面：
一、聲明：求為判決如主文第一項至第四項所示及以供擔保為條件之假執行宣告。
二、陳述：
  (一)被告己○○於民國八十四年十二月二十三日邀同被告戊○○○為連帶保證人向原
    告借款新台幣（下同）參佰萬元，約定借款期間自八十四年十二月二十三日起至
    一Ｏ四年十二月二十三日止，借款利息為年利率百分之九點七計付，嗣後原告基
    本放款利率調整時，自調整日起改按原告新通告基本放款利率加年利率百分之一
    點二五計付（目前年利率百分之九點四七八），並約定借款還本付息方法為本金
    及利息自借款日起，每壹個月為壹期，分二Ｏ四期平均攤還，每期攤還本息二萬
    八千三百五十七元，第壹期本息攤還日為八十五年一月二十三日，但被告己○○
    、戊○○○卻無故遲延繳納，經原告催繳，仍未清償，後經雙方協議分別於八十
    九年六月二十七日簽訂契據條款變更契約，將八十九年四月二十三日至九十年二
    月二十八日止滯欠利息及違約金十二萬三千四百七十四元先予掛帳，又於九十年
    二月八日簽訂契據條款變更契約，將九十年三月一日至九十年七月三十一日止滯
    欠利息及違約金十萬六千二百三十六元先予掛帳。惟查被告己○○、戊○○○與
    原告協議後，僅按上述協議繳款至九十年七月三十一日後，即未再依約履行，迭
    經催繳，被告己○○、戊○○○仍未繳納，核被告己○○、戊○○○尚欠本金二
    百五十七萬五千六百八十六元，並就前述先予掛帳之二十二萬九千七百十元應全
    部連帶清償。另依前述借據第四條及第五條之約定，被告己○○、戊○○○借款
    到期或視為全部到期未立即償還，應按約定利率給付遲延利息，逾期償還本金、
    利息或本息時，按借款總餘額，自應九十年九月一日起，逾期六個月以內部分照
    約定利率百分之十，逾期超過六個月部分照約定利率百分之二十加付違約金，此
    皆有借據為憑。
  (二)被告己○○另於八十七年一月九日邀同被告戊○○○、丙○○為連帶保證人向原
    告借款貳佰貳拾陸萬元，約定借款期間自八十七年一月九日起至八十九年一月九
    日止，借款利息為年利率百分之九點四七計付，嗣後原告基本放款利率調整時，
    自調整日起改按原告新通告基本放款利率加年利率百分之一點二五計付（目前年
    利率百分之九點四七八），並約定借款還本付息方法為本金及利息自借款日起，
    每個月計繳壹次，第一次繳息日為八十七年二月九日，分二十四期攤還，第壹期
    攤還壹萬元，第貳期至第貳拾參期每期攤還壹萬元，最後壹期攤還貳佰萬元，但
    被告己○○、戊○○○、丙○○卻無故延遲繳納，經原告催繳，仍未清償，後經
    雙方協議分別於八十九年六月二十七日簽訂契據條款變更契約，將八十九年一月
    十日至九十年二月二十八日止滯欠之利息及違約金十二萬六千五百七十一元先予
    掛帳，又於九十年二月八日簽訂契據條款變更契約，將九十年三月一日至九十年
    七月三十一日止滯欠利息及違約金七萬七千五百三十七元先予掛帳。惟查被告己○○、戊○○○、丙○○與原告協議後，僅按上述協議繳款至九十年七月三十一
    日後，即未再依約履行，迭經催繳，被告己○○、戊○○○、丙○○仍未繳納，
    核被告己○○、戊○○○、丙○○尚欠本金一百八十六萬九千八百五十九元，並
    就前述先予掛帳之二十萬四千一百零八元應全部連帶清償。另依前述借據第四條
    及第五條之約定，被告己○○、戊○○○、丙○○借款到期或視為全部到期未立
    即償還，應按約定利率給付遲延利息，逾期償還本金、利息或本息時，按借款總
    餘額，應自九十年九月一日起，逾期六個月以內部分照約定利率百分之十，逾期
    超過六個月部分照約定利率百分之二十加付違約金，此皆有借據為憑。
  (三)綜上所述，被告己○○自借款後，未依約償還本息，迄今尚欠如訴之聲明所示之
    金額，又被告戊○○○、丙○○為連帶保證人，依法應負連帶保證責任，爰依消
    費借貸及連帶保證關係，請求判決如訴之聲明。
三、證據：提出借據二件、契據條款變更契約四件、授信約定書三件、戶籍謄本二件
    。
乙、被告方面：
    被告己○○、戊○○○、丙○○均未於言詞辯論期日到場，亦未提出書狀作何聲
    明或陳述。
    理      由
一、被告己○○、戊○○○、丙○○經受合法通知，未於言詞辯論期日到場，核無民
    事訴訟法第三百八十六條各款所列情形，爰依原告之聲請由其一造辯論而為判決
    。
二、原告主張之事實，業據其提出與所述相符之借據二件、契據條款變更契約四件、
    授信約定書三件為證。被告己○○、戊○○○、丙○○則均經合法通知，既不於
    言詞辯論期日到場爭執，復不提出書狀答辯以供本院斟酌，應認原告之主張為可
    採信。
三、從而原告依據消費借貸及連帶保證之法律關係，請求被告己○○、戊○○○應連
    帶給付二百五十七萬五千六百八十六元，及自九十年八月一日起至清償日止，按
    週年利率百分之九點四七八計算之遲延利息，並自九十年九月一日起至九十一年
    二月二十八日止，按上開利率百分之十，自九十一年三月一日起至清償日止，按
    上開利率百分之二十計算之違約金。被告己○○、戊○○○、丙○○應連帶給付
    一百八十六萬九千八百五十九元，及自九十年八月一日起至清償日止，按週年利
    率百分之九點四七八計算之遲延利息，並自九十年九月一日起至九十一年二月二
    十八日止，按上開利率百分之十，自九十一年三月一日起至清償日止，按上開利
    率百分之二十計算之違約金。被告己○○、戊○○○應連帶給付二十二萬九千七
    百十元。被告己○○、戊○○○、丙○○應連帶給付二十萬四千一百零八元，即
    無不合，應予准許。
四、原告陳明願供擔保，聲請宣告假執行，核無不合，爰酌定相當之擔保金額予以准
    許。
五、據上論結，原告之訴為有理由，依民事訴訟法第三百八十五條第一項前段、第八
    十五條第二項、第三百九十條第二項判決如主文。
中　　　華　　　民　　　國　　九十一　　年　　十二　　月      二十五  　日
                                        臺灣士林地方法院民事第二庭
~B法　　　官　周明鴻
右為正本係照原本作成。
如對本判決上訴須於判決送達後廿日內向本院提出上訴狀。
中　　　華　　　民　　　國　　九十一　　年　　十二　　月      二十六  　日
~B法院書記官　林義傑
